【裁判字號】    90,易,295
【裁判日期】    900706
【裁判案由】    竊盜
【裁判全文】
台灣苗栗地方法院刑事判決                            九十年度易字第二九五號
    公  訴  人  臺灣苗栗地方法院檢察署檢察官
    被      告  甲○○
右列被告因竊盜案件，經檢察官提起公訴（九十年度偵字第一八三四號 ），本院判
決如左：
    主  文
甲○○連續攜帶兇器毀越安全設備，於夜間侵入有人居住建築物竊盜，未遂，處有期
徒刑壹年貳月；又對於公務員依法執行職務時，施強暴，處有期徒刑肆月，應執行有
期徒刑壹年肆月。
扣案之六角板手壹支、美工刀壹支、貼紙參張、鐵鉤壹支、手推車壹台均沒收。
    事  實
一、甲○○八十四年間因違反槍砲彈藥管制條例，經台灣新竹地方法院判處有期徒刑
    一年，緩刑四年；復於八十六年間因違反麻醉藥品管理條例案件，經本院判處有
    期徒刑四月確定，並撤銷緩刑宣告；復於八十七年間因違反懲治盜匪條例案件，
    經本院判處有期徒刑七年二月，褫奪公權五年，後經台灣高等法院台中高分院改
    判並定應執行刑二年八月；八十七年間因違反麻醉藥品管理條例案件，經本院判
    處有期徒刑六月確定；八十七年間因犯竊盜案件，經本院判處有期徒刑四月確定
    ，後經更定執行刑，於八十九年七月十日假釋保護管束中，應至九十一年六月二
    十七日始保護管束完畢，目前仍在假釋中。
二、其不知悔改，因無車可供駕駛竟想竊車代步，意圖為自己不法之所有，於九十年
    四月十日凌晨三時許，在苗栗縣後龍鎮○○里○鄰○○街二十二號前，以其所有
    客觀上足以供兇器使用之六角板手，破壞丁○○所有車號LU二九四五號自小貨車
    之車頭鎖致令不堪使用再啟動之方式（毀損部分未據告訴），竊取該車得手後，
    復承前之概括犯意，將其所有之手推車、貼紙、美工刀及鐵鉤等物，置放於前開
    自小貨車上，並駕駛該車伺機尋找廟宇偷竊香油錢。後於同日凌晨四時許，駕車
    行經乙○○管理及平時住宿位於苗栗縣通霄鎮白東里十六鄰一一七號之東龍宮時
    ，攜帶手推車準備載運大型物品，且以破壞剪毀壞東龍宮之窗戶上鐵條，並經該
    窗戶進入東龍宮內，在東龍宮辦公室內椅子上留下鞋印，並將連接電視之線路拔
    除後，把該電視機搬至椅子上，置於其實力支配之下；並為了找錢撬毀辦公室內
    抽屜（毀損部分未經告訴）；並再以前開貼紙、鐵鉤及客觀上可供兇器使用之美
    工刀為工具，在鐵鉤上沾黏貼紙伸入該保險箱內欲黏貼竊取該保險箱內之香油錢
    ，尚未得手之際，為乙○○發現並通知東龍宮之常務監事丙○○到場及報警偵辦
    ，甲○○則因事跡敗露而逃逸，因此為警於同日凌晨四時許，在苗栗縣通霄鎮○
    ○里○○鄰○道台一線北上一二一點一公里處，發現其停車在加油站加油及購買
    麵包，在警察準備查詢時，甲○○因心理警慌，跳車跑進路旁草叢中，經警追趕
    ，竟另基於妨害公務之犯意，與執行逮捕之警員徐國明發生扭打之方式施以強暴
    （未成傷），惟仍為徐國明當場制伏，並當場查扣前開自小貨車及在東龍宮內扣
    得前揭板手、美工刀、貼紙、鐵鉤、手推車等物，且採得甲○○遺留於東龍宮內
    之鞋印一個。
三、案經苗栗縣警察局通霄分局報告臺灣苗栗地方法院檢察署檢察官偵查起訴。
        理  由
一、被告甲○○對於上述時地持鈑手偷竊自小貨車得手及夜間侵入有人居住東龍宮偷
    竊香油錢未得手及經警查獲與警察發生扭打反抗之犯罪事實，於警訊時及偵查中
    及本院審理中坦白承認，核與被害人乙○○（偵卷第十八頁）、丁○○於警訊時
    之指訴（偵卷第十五頁以下）、證人丙○○及證人即當時查獲之警員徐國明於偵
    查中證述情節相符，被告自白與事實相符，並有贓物認領保管單、扣押物品清單
    、照片十張及被告遺留之鞋印等物附卷可稽，其犯行洵堪認定。
二、六角板手、美工刀、鐵鉤等物客觀上足以認定對人之身體、健康、生命構成危害
    ，應為兇器之一種，被告攜帶六角板手竊盜被害人之自小貨車部分，係犯刑法第
    三百二十一條第一項第三款攜帶凶器竊盜罪，另被告雖以著手竊盜行為之實施，
    惟偷東龍宮之香油錢尚未得手之結果，其犯罪尚屬未遂，核被告甲○○此部分所
    為，係犯刑法第三百二十一條第二項、第一項第一、二、三款之加重竊盜未遂罪
    及另對執行逮捕行為實施暴力係犯同法第一百三十五條第一項之妨害公務罪行。
    被告上開二次加重竊盜行為，時間緊接，方法相同，觸犯構成要件相同之罪名，
    顯係基於概括犯意為之，為連續犯，應論以情節較重刑法第三百二十一條第二項
    第一項第一、二、三款之加重竊盜未遂一罪，並加重其刑；又前揭竊盜及妨害公
    務罪行，犯意各別，構成要件不同，應予分論併罰。被告已著手於竊盜犯罪行為
    之實行而不遂，為未遂犯，爰依刑法第二十六條前段規定減輕其刑。爰審酌被告
    素行不良，於犯罪時尚在假釋保護管束中，有臺灣苗栗地方法院檢察署刑案資料
    查註紀錄表及臺灣高等法院被告全國前案紀錄表各一份在卷足憑，犯罪之動機、
    目的竊車代步或偷竊現金花用、手段攜帶板手竊車或進入有人居住之建築物偷取
    現金、造成他人財物損失及交通不便或居住之安寧、在警察人員查獲時與警察發
    生扭打，挑戰公權力等所生危害、犯罪後坦承犯行，當庭表示悔改之態度及檢察
    官之求刑等一切情狀，量處如主文所示之刑，以資懲儆。
三、扣案之六角板手一支、美工刀一支、貼紙三張、鐵鉤一支、手推車一台，為供犯
    罪所用之物，且屬於被告所有，業據被告供承在卷，應依刑法第三十八條第一項
    第二款宣告沒收之。
據上論斷，應依刑事訴訟法第二百九十九條第一項前段，刑法第五十六條、第一百三
十五條第一項、第三百二十一條第二項、第一項第一、二、三款、第二十六條前段、
第三十八條第一項第二款、第五十一條第五款，罰金罰鍰提高標準條例第一條前段，
判決如主文。
本案經檢察官呂曾達到庭執行職務
中      華      民      國    九十      年      七      月      六      日
                                   臺灣苗栗地方法院刑事庭
                      法  官  張  珈  禎
右正本證明與原本無異。
如不服本判決，應於送達後十日內向本院提出上訴狀(須附繕本)，上訴於台灣高等
法院台中分院。
                                       書記官  黃  正  中
中      華      民      國    九十      年      七      月      六      日
附錄論罪科刑法條
中華民國刑法第一百三十五條
 (妨害公務執行及職務強制罪)
對於公務員依法執行職務時，施強暴脅迫者，處三年以下有期徒刑、拘役
或三百元以下罰金。
意圖使公務員執行一定之職務或妨害其依法執行一定之職務或使公務員辭
職，而施強暴脅迫者，亦同。
犯前二項之罪，因而致公務員於死者，處無期徒刑或七年以上有期徒刑。
致重傷者，處三年以上、十年以下有期徒刑。
中華民國刑法第三百二十一條
 (加重竊盜罪)
犯竊盜罪而有左列情形之一者，處六月以上五年以下有期徒刑：
一  於夜間侵入住宅或有人居住之建築物、船艦，或隱匿其內而犯之者。
二  毀越門扇、牆垣或其他安全設備而犯之者。
三  攜帶兇器而犯之者。
四  結夥三人以上而犯之者。
五  乘火災、水災或其他災害之際而犯之者。
六  在車站或埠頭而犯之者。
前項之未遂罰之。


司法院資訊處製作；財團法人民間司法改革基金會備份。
